【裁判字號】    94,上訴,1062
【裁判日期】    950223
【裁判案由】    違反毒品危害防制條例
【裁判全文】
臺灣高等法院臺南分院刑事判決
上  訴  人
即  被  告  乙○○
                    押)
選任辯護人  藍庭光  律師
            劉志卿  律師
上  訴  人
即  被  告  甲○○
                    (現另案於雲林第二監獄執行中)
選任辯護人  洪秀一  律師
上列上訴人因違反毒品危害防制條例案件，不服臺灣雲林地方法
院94年度訴字第377號中華民國94年9月16日第一審判決（起訴案
號：臺灣雲林地方法院檢察署94年度偵字第1025號），提起上訴
，本院判決如下：
    主  文
原判決關於甲○○販賣第貳級毒品及乙○○販賣第壹級毒品暨乙○○所定執行刑部分撤銷。
甲○○連續販賣第貳級毒品，處有期徒刑捌年；販賣第貳級毒品
所得財物新臺幣壹萬壹仟元沒收之，如全部或一部不能沒收時，
以其財產抵償之。
乙○○連續販賣第壹級毒品，處有期徒刑拾肆年，褫奪公權拾年
；扣案之海洛因貳包（淨重零點玖陸公克）均沒收銷燬之；海洛
因外包裝重零點參肆公克、電子磅秤壹台、帳冊壹本、行動電話
（序號為000000000000000號）壹支均沒收之；販賣第壹級毒品
所得財物新臺幣壹萬肆仟元沒收之，如全部或一部不能沒收時，
以其財產抵償之。
    事  實
一、甲○○明知安非他命係毒品危害防制條例第2條第2項第2款
    所規定之第二級毒品，不得販賣、持有，竟基於販賣第二級
    毒品安非他命牟利之概括犯意，連續為下列犯行：
（一）自93年11月11日起至93年12月15日止，由楊雙喜以000000
      0000號行動電話撥打甲○○所持用之0000000000號行動電
      話，向甲○○購買第二級毒品安非他命。雙方分別約定在
      雲林縣虎尾鎮圓環附近之十字路口、雲林縣虎尾鎮○○路
      226號「燦坤3C家電」（以下簡稱燦坤虎尾分店）附近某
      處及甲○○位於雲林縣林森西路2段2之12號住處等地交易
      ，每次以新台幣（下同）1,000元之價格，由甲○○親自
      將數量不詳之安非他命攜至上開地點販賣予楊雙喜，共計
      5次，合計5000元。
（二）又連續於93年11月11日、93年11月16日、93年11月20日、
      93年11月21日、93年11月22日、93年12月3日，由張勝堂
      以0000000000號行動電話撥打甲○○所持用之000000000
      0號行動電話，向甲○○購買第二級毒品安非他命。雙方
      均約定在雲林縣虎尾鎮立仁國小前交易，每次以1,000元
      之價格，由甲○○親自將數量不詳之安非他命攜至上開地
      點販賣予張勝堂，共計6次，合計6000元。
二、乙○○明知海洛因係毒品危害防制條例第2條第2項第1款所
    規定之第一級毒品，不得販賣、持有，竟基於販賣第一級毒
    品海洛因牟利之概括犯意，將0000000000號晶片放入其所有
    序號為000000000000000號之行動電話為聯絡工具，連續為
    下列犯行：
（一）自94年1月間某日起至同年2月間某日止，由丁○○（綽號
      大胖，住嘉義縣民雄鄉，即乙○○帳冊內記載「民雄大胖
      」者）以0000000000號行動電話撥打乙○○所持用上開序
      號內放有0000000000號晶片之行動電話，向乙○○購買第
      一級毒品海洛因。雙方均約定在燦坤虎尾分店附近某處交
      易，每次以1,000元之價格，由乙○○親自將數量不詳之
      海洛因攜至上開地點販賣予丁○○，共計8次，合計8000
      元。
（二）於94年1月29日起至同年2月14日止，由林建達以00000000
      00號行動電話撥打乙○○所持用上開序號內放有00000000
      00號晶片之行動電話，向乙○○購買第一級毒品海洛因。
      雙方均約定在燦坤虎尾分店附近某處交易，每次以1,000
      元之價格，由乙○○親自將數量不詳之海洛因攜至上開地
      點販賣予林建達，共計6次，合計6000元。
三、嗣於94年2月24日下午4時許，為雲林縣警察局刑警隊持原審
    法院所核發之搜索票，在雲林縣虎尾鎮○○○路○段2之12號
    甲○○住處，依法實施搜索時查獲，並當場扣得乙○○所有
    之海洛因2包（驗餘淨重0.96公克），外包裝重0.34公克、
    電子磅秤1台、行動電話（序號為000000000000000號）1 支
    、帳冊1本。
四、案經雲林縣警察局刑警隊報告臺灣雲林地方法院檢察署檢察
    官偵查起訴。
    理  由
甲、證據能力部分：
一、按被告以外之人於審判外之陳述，雖不符前四條之規定，而
    經當事人於審判程序同意作為證據，法院審酌該言詞陳述或
    書面陳述作成時之情況，認為適當者，亦得為證據。當事人
    、代理人或辯護人於法院調查證據時，知有第一百五十九條
    第一項不得為證據之情形，而未於言詞辯論終結前聲明異議
    ，視為有前項之同意，刑事訴訟法第一百五十九條之五定有
    明文。
二、查本件被告犯罪事實之證據方法，詳如起訴書及原審判決書
    所引之證據，詳如：１、原審94年7月6日勘驗筆錄、94年7
    月27日準備程序筆錄（勘驗筆錄）暨錄音譯文。２、證人楊
    雙喜之證述。３、0000000000號電話與0000000000號電話之
    雙向通聯記錄。４、台灣雲林地方法院檢察署93年雲檢朝義
    監字第000960號通訊監察書及監聽譯文。５、證人張勝堂之
    證述。６、0000000000號電話與0000000000號電話之雙向通
    聯紀錄。７、證人丁○○之證述。８、證人丙○○之證述。
    ９、0000000000號電話與0000000000號電話之雙向通聯紀錄
    。１０、0000000000號電話與0000000000號電話之雙向通聯
    紀錄。１１、扣案之乙○○所有之帳冊一本。１２、法務部
    調查局94年4月27日調科壹字000000000號鑑定通知書。１３
    、中華電信股份有限公司通聯紀錄查詢系統查詢結果一紙。
    １４、遠傳電信股份有限公司覆函暨門號年籍資料查詢表。
    １５、證人廖淑娟之證述。１６、證人賴旻義之證述。１７
    、0000000000號電話與0000000000號電話之雙向通聯記錄。
    １８、00 00000000號電話與0000000000號電話之通聯紀錄
    。１９、扣案之毒品海洛因2包、電子磅秤1台、帳冊1本、
    行動電話（序號為000000000000000號）1支、安非他命18包
    （毛重28.9 公克）、塑膠鏟管2支、現金115,800元。２０
    、搜索、扣押筆錄、扣押物品目錄表。２１、0000000000號
    電話與0000000000號電話之通聯紀錄。２２、現場照片四張
    。２３、證人廖柄築之證述。２４、被告乙○○於94年2月
    25日庭呈之明細表。２５、乙○○、甲○○涉嫌販賣毒品涉
    嫌人一覽表。２６、雲林縣衛生局94年3月14日尿液檢驗成
    績書暨尿液送檢真實姓名對照表（乙○○）。２７、雲林縣
    衛生局94年3月16日尿液檢驗成績書（甲○○）。２８、乙○○、甲○○涉案之0000000000號、0000000000號行動電話
    之通聯記錄等，被告二人及辯護人均同意列入證據方法（見
    本院卷第82、83、87、88、137、138頁），是本院審酌該言
    詞陳述或書面陳述作成時之情況，認為適當，自得採為證據
    ，先行明。
乙、實體部分：
一、被告甲○○販賣第二級毒品安非他命部分，認定犯罪事實所
    憑證據及理由：
（一）訊據被告甲○○對於93年11月11日起至93年12月15日止，
      有以其0000000000號行動電話與證人楊雙喜0000000000號
      行動電話聯絡，及於93年11月11日至93年12月3日，證人
      張勝堂有以0000000000號行動電話撥打伊所持用之000000
      0000號行動電話與伊聯繫等情不爭執，惟否口認有上開販
      賣第二級毒品之犯行，辯稱：證人楊雙喜是委託伊代他聯
      絡賣家「成哥」到約定的地點，係他向賣家「成家」購買
      毒品；伊僅幫他聯絡賣主而已，有時則伊與他共同出資購
      買；證人張勝堂也是問伊何處可以購買到毒品。然後伊帶
      他去賣家約定的地點去，由他向賣家購買毒品，伊沒有與
      他共同出資購買毒品等語。
（二）被告甲○○有販賣毒品給證人楊雙喜部分：
  １、證人楊雙喜於偵查中具結證述：伊有施用安非他命的習慣
      。伊安非他命都是向甲○○購買。0000000000是伊的手機
      。0000000000是甲○○的手機。自93年11月11日至93年12
      月15日，伊大概總共向甲○○買了約5次毒品，大約一個
      星期跟甲○○買一次安非他命，價錢約一千元不等。交貨
      地點在虎尾市區圓環附近的十字路口、燦坤、還有甲○○
      的住處，但詳細地址伊不清楚，也是在虎尾。都是甲○○
      本人拿毒品給伊。伊不知道毒品重量，因為甲○○都用夾
      鏈袋事先裝好。伊確實有向甲○○購買安非他命等語明確
      （見偵查卷二第19頁至第21頁）。
  ２、被告甲○○對於0000000000號行動電話為其所持用一情，
      並不否認，且自93年11月11日起至93年12月15日止，證人
      楊雙喜確有以0000000000號行動電話與甲○○所持用之00
      00000000號聯絡乙節，有二人之雙向通聯記錄（見偵查卷
      二第13頁）在卷可稽。參以員警依台灣雲林地方法院檢察
      署93年雲檢朝義監字第000960號通訊監察書（見警卷第4
      、5頁)，自93年11月15日上午10時起至93年12月14日上午
      10時止，監聽證人楊雙喜持用之0000000000行動電話，其
      中自93年11月24日起證人楊雙喜與被告甲○○持用之0000
      000000號行動電話之監聽譯文有下列：「楊（楊雙喜）問
      ：你那裡有嗎（安非他命）？余（甲○○）答：有，要多
      少？楊（楊雙喜）答：要半仔。」等談話內容，有監聽譯
      文可按（見警卷第7頁），上開內容經本院勘驗結果，亦
      大致相合，並為被告及選任辯護人所是認，有勘驗筆錄附
      卷可稽（見本院卷第101、106頁）再參之證人楊雙喜於原
      審行交互詰問時，於檢察官問及監聽譯文中所提及之「半
      仔」究為何意時，其亦證述係指「半錢」之意思，購買毒
      品半錢等情判斷 (見原審卷二第35頁反面），上開二人之
      對話顯係證人楊雙喜向被告甲○○洽詢有無毒品可供購買
      及數量等事宜，至為明顯。
  ３、證人楊雙喜既與被告甲○○有以上揭行動電話聯繫之事實
      ，且上開監聽譯文之內容，係證人楊雙喜向被告甲○○洽
      談購買毒品事宜，核與證人楊雙喜於偵查中證述之情節相
      吻合，足認證人楊雙喜於偵查中所證述，應係屬實，堪可
      採信。
  ４、雖證人楊雙喜於原審審理時翻異前供稱：伊是透過甲○○
      向他的朋友購買毒品，甲○○先約他的朋友，我們再一起
      過去拿，拿的地點有虎尾燦坤、圓環附近等地，有時伊只
      有1,000元，伊就叫他代為購買，他有2,000元，我們就合
      資購買半錢云云（見原審卷二第32、37頁），然查：依上
      開監聽譯文內容及證人楊雙喜於偵查中之證述，其均未論
      及委託被告甲○○向他人購買毒品或欲合資購買之情，倘
      其確係委託被告甲○○或與之合資購買毒品，何以證人楊
      雙喜於電話交談時及偵查中證述時均隻字未提尚有第三人
      ，反而對於其向被告甲○○購買毒品之時間、地點及交易
      過程等重要事項，依其記憶所及，大致上交待清楚。顯見
      證人楊雙喜事後於原審審理時所稱：係透過被告甲○○向
      他人購買毒品一詞，與事實不符，顯係事後迴護被告之詞
      ，自不足採信。
  ５、綜上，足認被告確有於93年11月11日起至93年12月15日止
      ，在雲林縣虎尾鎮圓環附近之十字路口、燦坤虎尾分店附
      近某處及甲○○住處等地，以1,000元不等之價格，販賣
      第二級毒品予證人楊雙喜，且有5次之多。
（三）被告甲○○有販賣毒品給證人張勝堂部分：
  １、證人張勝堂於偵查中具結證稱：伊都是以0000000000號行
      動電話撥打「阿寬」的手機0000000000向他買。「阿寬」
      每次都在立仁國小門口將安非他命賣給伊。伊自93年11月
      到12月開始向他買安非他命。伊和甲○○聯絡的電話有一
      種規律，11月11日、16日、20日、21日、22日都是打三通
      ，第一通是打電話跟甲○○說要買毒品，問他有沒有貨，
      第二通是跟他問交貨的時間地點，第三通是伊已經到了交
      貨地點，再打電話給甲○○，甲○○再出現和伊交易，所
      以才會有三通的規律。像93年11月24日打五通、93年11月
      27日打七通、93年12月12日打四通的情形就是甲○○沒有
      接電話，所以當天也就沒有買到毒品。像93年11月17日、
      11月30日、12月1日都只有1通的情形，有時是講事情，有
      時是買賣沒有買到毒品。像93年12月3日打兩通的情形就
      是有向甲○○買到毒品。依通聯記錄11月11日、11月16日
      、11月20日、11月21日、11月22日、12月3日分別打了三
      通及二通，這就是代表有向甲○○買到毒品，而且都交易
      成功。有時買1,000元，都是買安非他命，全部在立仁國
      小交易，都是甲○○親自來交貨。伊確實有向甲○○買毒
      品等語明確（見偵查卷一第94頁至第95頁及第110頁至第
      112頁）。
  ２、證人張勝堂確有以0000000000號行動電話撥打被告甲○○
      0000000000行動電話聯絡之事實，有二人之雙向通聯紀錄
      （見偵查卷一第107頁）附卷足稽，被告及其選任辯護對
      其證據能力不爭執，如前所述，本院自得採為判斷之基礎
      。再證人張勝堂對於以電話聯絡購買毒品之交易過程於偵
      查中證述清楚詳細，若非確有向被告甲○○購買毒品之事
      實，其如何能如此詳盡敘明被告販賣毒品之時間、地點及
      聯絡方式。參以其於原審審理時自承於偵查中檢察官並未
      逼迫其供述（見原審卷二94年8月17日審理筆錄，即第41
      頁反面），顯見其於偵查中所言，係出於自由意識下之陳
      述，而非杜撰之詞，堪認為真實。
  ３、證人張勝堂雖於原審審理時翻異前供，改稱：安非他命是
      伊打電話託甲○○幫伊買的，甲○○約他的朋友來，錢給
      他的朋友，毒品由他的朋友交給伊，甲○○則站在旁邊看
      ，甲○○都會到場，在警察局及檢察官訊問時從未提及甲○○的朋友，是因為那時心情很壞，警察問伊，伊會怕云
      云（見原審卷二第40、41頁）。然查，證人張勝堂於偵查
      中之證述，均未論及委託被告甲○○向他人購買毒品之情
      事，倘其確係委託被告甲○○購買毒品，何以證人張勝堂
      於偵查中證述時均隻字未提尚有第三人，反而對於其向被
      告甲○○購買毒品之時間、地點及電話交易過程等重要事
      項，依其記憶所及，及通聯紀錄，而為大致上清楚之交待
      。且證人張勝堂於原審審理時對於電話通聯情形所代表之
      涵意證述反覆，不若偵查中之證述清楚明確，自以偵查中
      所證述較為可採。是證人張勝堂於原審審理時翻異前詞所
      言，顯係事後迴護被告之詞，不足採信。
  ４、綜上，足認被告甲○○確有於93年11月11日、93年11月16
      日、93年11月20日、93年11月21日、93年11月22日、93年
      12月3日，在雲林縣虎尾鎮立仁國小前，以1,000元之價格
      ，販賣第二級毒品予證人張勝堂，共計6次，合計6000元
      等情，至堪認定。又公訴人雖就被告甲○○販賣予證人張
      勝堂部分，於起訴時亦論及93年11月7日被告甲○○亦有
      販賣之行為（見起訴書第2頁），然於原審時審理，認被
      告甲○○無此部分犯行，業已當庭減縮（見原審卷二第45
      頁），且該部分經查只有一通電話，核與證人張勝堂以三
      通電話之方式，向被告甲○○購買第二級毒品不同，是此
      部分尚難遽認被告甲○○有販賣之行為，且經公訴人業已
      減縮，本院不予論究，併此明。
（四）本件被告甲○○否認販賣第二級毒品，自無法查悉其販入
      之價格。惟販賣毒品係違法行為，非可公然為之，亦無公
      定之價格，無論瓶裝或紙包，均可任意分裝增減份量。而
      每次買賣之價差，亦隨時依雙方資力、關係之深淺、需求
      之數量、來源是否充裕、販賣者是否渴求資金、查緝是否
      嚴緊、購買者被查獲時供述購買對象之風險評估等，而異
      其標準，非可一概而論。販賣之利得除經坦承及價量俱臻
      明確外，難得實情。況一般民眾普遍認知政府查禁安非他
      命等毒品之非法交易嚴格且重罰不寬貸，衡諸常情，倘非
      有利可圖，絕無甘冒嚴查重罰高度風險之理。故販賣之人
      從價差或量差中牟利方式雖異，但其圖利之非法販賣行為
      則一。本件被告甲○○與證人楊雙喜、張勝堂非親非故，
      若非有利可圖，豈會甘冒涉犯重罪之危險，而販賣毒品予
      證人楊雙喜、張勝堂，是被告甲○○從中牟利之營利意圖
      ，已至明灼。被告甲○○雖辯稱：伊沒有販賣毒品給楊雙
      喜及張勝堂，楊雙喜係託伊向他人代為購買毒品，有時則
      與伊合資購買，伊只是代為聯絡購買毒品。張勝堂亦是託
      伊代為聯絡購買毒品而已云云，然被告甲○○販賣毒品之
      事實，業據證人楊雙喜、張勝堂等證述明確，已如前述，
      被告甲○○所辯，顯係卸責之詞，委無足採。
（五）綜上所論，足徵被告甲○○販賣第二級毒品予證人楊雙喜
      、張勝堂之事證明確，犯行洵堪認定。又證人楊雙喜、張
      勝堂對於向被告甲○○購毒之次數及價錢，茲該二人均係
      反覆多次向被告甲○○購買毒品，而非單一次數，加以人
      之記憶有限，顯難強令該二人對於何次以何價錢購買毒品
      一一敘明，惟此並不影響被告甲○○確有販賣毒品犯行之
      認定，此部分就被告甲○○販賣毒品予證人楊雙喜、張勝
      堂之次數及所得，本院審酌該二人上開於偵查中之證述，
      基於有利於被告甲○○之認定，乃認定被告甲○○販賣毒
      品予證人楊雙喜之次數為5次，予證人張勝堂為6次，販賣
      毒品所得，則均每次1,000元計算，如前所述，是被告甲○○共計販賣毒品11次，所得為11,000元。
二、被告乙○○販賣第一級毒品海洛因部分，認定犯罪事實所憑
    證據及理由：
（一）訊據被告乙○○對於有販賣第一級毒品給證人丁○○、林
      建達之事實，業據其於本院供承稱；伊販賣給證人丁○○
      的部分有八次，賣給證人丙○○的部分有六次，都是賣證
      人丁○○、林建達每次1000元等語（見本院卷第103、106
      頁）。
（二）被告乙○○販賣毒品給證人丁○○、林建達部分：
  １、證人丁○○於偵查中及原審審理時均具結證述：伊的綽號
      是「大胖」，伊以0000000000號行動電話撥打0000000000
      號乙○○的電話，是為了要向他買毒品，不然就是要還向
      他買毒品的錢。伊自94年過年後開始向乙○○買毒品，最
      後一次是在94年2月，詳細時間忘記了。期間均向乙○○
      買毒品，都是買海洛因，金額大概是1,000元不等，每次
      都約在燦坤。是乙○○把毒品交給伊的。乙○○2月18日
      帳冊記載「民雄大胖子欠1,000」，這個是伊2月18日向乙○○拿了1,000元的海洛因，「已回」的意思就是伊已經
      還他錢了。乙○○帳冊2月21日記載「民雄大胖子欠4,000
      」，這個是伊2月21日向乙○○拿了海洛因，但沒有給他
      錢等語明確（見偵查卷二第112頁至第116頁及原審卷第60
      至65頁）。
  ２、證人林建達於警訊時供證稱：向94年1月29日起開始向乙○○購買毒品海洛因至94年2月14日等語（見偵查卷二第
      100頁）；於偵查中及原審審理時均具結證稱：00000000
      00號行動電話是伊從今年（指94年）年初開始使用的。伊
      有以該電話撥打乙○○0000000000號行動電話向乙○○買
      過毒品。每次金額約1,000元不等，都是買毒品海洛因。
      我們每次交易都約在虎尾燦坤。都是乙○○親自把毒品交
      給伊的等語明確（見偵查卷二第114頁至第115頁及原審卷
      二第65至69頁）。
  ３、證人丁○○自94年1月30日起至94年2月16日止，確有以00
      00000000號行動電話與被告乙○○所持用之0000000000號
      行動電話聯絡，及證人林建達自94年1月29日起至94年2月
      14日止，亦有以0000000000號行動電話與乙○○所持用之
      0000000000號行動電話聯絡之事實，有證人丁○○、林建
      達與被告乙○○之雙向通聯記錄（見偵查卷二第94、108
      頁）附卷可考，上開通聯記錄之證據能力，並為被告乙○○及其選任辯護人所不爭執，如前所述，本院自得採為論
      斷之基礎。且依扣案被告乙○○所有之帳冊內容觀之，其
      上確係載有「民雄大胖子」之行動電話號碼及欠款情形，
      並有諸多「補硬2兩」等數量用語之記載，亦有帳冊一本
      扣案可證（見本院卷第152至162頁），核與證人丁○○證
      述之情形相符，該帳冊顯係用以記錄販賣毒品金錢往來之
      用。加以被告乙○○為警查獲時，復扣得其所有之白粉2
      包，經送法務部調查局鑑定結果：送驗白粉二包均含毒品
      海洛因成分，合計淨重0.96公克（空包裝重0.34公克），
      有法務部調查局94年4月27日調科壹字000000000號鑑定通
      知書（見偵查卷二第87頁）在卷可按。足認證人丁○○、
      林建達所證應係屬實，堪可採信。
  ４、雖被告乙○○於原審時辯稱：0000000000號行動電話非其
      所有，亦非由其所使用，亦未販賣毒品云云。惟查：
    (1)被告乙○○係以0000000000號行動電話為聯絡工具，而販
      賣第一級毒品海洛因予證人丁○○、林建達等情，業據證
      人丁○○、林建達證述明確，並有雙向通聯紀錄在卷可證
      ，且於本院坦承不諱，已如前述。
    (2)扣案序號為000000000000000號之行動電話1支係被告乙○○所有乙節，業據被告乙○○於警詢中自承：我所有之電
      話是0000000000號，其序號為000000000000000號等語無
      誤（見警卷第20頁）。而被告乙○○曾將上開序號手機，
      放入0000000000號之晶片，使用於上開序號之手機上一情
      ，有被告乙○○使用之手機0000000000號（其序號為00
      0000000000000號），與證人林建達使用之0000000000號
      行動電話，於94年2月8日23時6分10秒、94年2月8日23時
      15分28秒、94年2月8日23時24分41秒、94年2月9日10時45
      分34秒、94年2月9日10時49分39秒、94年2月9日11時0分
      33秒、94年2月9日11時45分47秒、94年2月9日11時57 分
      12秒之通聯記錄；與證人丁○○使用之0000000000號行動
      電話，於94年2月8日16時36分49秒、94年2月8日16時47
      分57秒、94年2月8日16時53分15秒、94年2月8日16時58分
      51秒、94年2月8日17時3分4秒、94年2月9日2時24分54秒
      ，及於94年2月9日2時57分15秒、94年2月9日3時9分40秒
      之通聯記錄可按，有卷附之0000000000號電話雙向通聯紀
      錄可證（見外放乙○○涉嫌販賣毒品案持有行動電話雙向
      通聯記錄第151、152、163、169、170、171、177、179、
      180頁）。上開序號之手機既為被告乙○○所有，該手機
      復有0000000000號門號使用之紀錄，顯見被告乙○○確有
      以其所有上開序號之手機，放入0000000000號晶片使用之
      事實。
    (3)再參以依卷附之0000000000號電話雙向通聯紀錄觀之，自
      94年1月28日起至94年2月16日止，被告乙○○所有之上開
      手機以0000000000號門號（其手機序號則顯示為00000000
      0000000號）與00-0000000號電話有多次相互聯絡之紀錄
      （見前開外放0000000000號電話雙向通聯紀錄第36、47、
      53、55、87、97、98、106、107、301頁），而00-000000
      0號電話用戶為詹純珍，係被告乙○○之太太乙節，為被
      告乙○○所不否認，並有中華電信股份有限公司通聯紀錄
      查詢系統查詢結果一紙在卷可稽（見原審卷二第126頁）
      。倘0000000000號門號（其手機序號則顯示為0000000000
      0000）非由被告乙○○所使用，何以出現於被告乙○○所
      有上開序號之行動電話通聯紀錄上？況且尚持之與被告乙○○之家人聯繫，其他人當不至於反覆多次持被告乙○○
      所有之行動電話撥打被告乙○○家人之電話，此益徵被告
      乙○○將0000000000號門號晶片放入上開序號行動電話使
      用等情無訛。
    (4)再者，本件行動電話門號0000000000號之申辦人，依遠傳
      電信股份有限公司函覆本院之門號年籍資料查詢表所載，
      自93年12月9日起客戶名稱雖為廖淑娟，而非被告乙○○
      ，此有該資料查詢表一紙在卷可憑（見原審卷一第117頁
      ）。然證人廖淑娟並未申辦上開門號，且其身分證件於93
      年底曾遺失過，現均使用預付卡等情，業據證人廖淑娟到
      庭結證屬實（見原審卷二第57、58頁），顯見以證人廖淑
      娟名義申辦該門號，證人廖淑娟並不知情，更遑論使用。
      則該門號既為他人冒用證人廖淑娟之名義而申辦，被告乙○○持之以為販賣毒品之聯絡工具，藉此逃避追緝，自屬
      可能，要不足為其未使用上開序號之行動電話販毒的有利
      認定。
    (5)綜上所述，被告乙○○於原審執前詞所辯，顯係卸責之詞
      ，委無足採，上開序號放入0000000000號晶片行動電話係
      被告乙○○所持用之事實，至為明確，已堪認定。
  ５、上開序號放入0000000000號晶片之行動電話既係被告乙○○所持用，而證人丁○○、林建達撥打被告乙○○所持用
      上開序號之0000000000號電話向被告乙○○購買毒品之事
      實，亦經證人丁○○、林建達證述明確，均如前述，此外
      並有上開查扣之毒品二包，電子磅秤壹台、帳冊壹本、行
      動電話（序號為000000000000000號）壹支可按，足認被
      告乙○○於上開時、地販賣毒品海洛因予證人丁○○、林
      建達之犯行，應為真實，堪以認定。
（三）又販賣毒品係違法行為，非可公然為之，亦無公定之價格
      ，無論瓶裝或紙包，均可任意分裝增減份量。而每次買賣
      之價差，亦隨時依雙方資力、關係之深淺、需求之數量、
      來源是否充裕、販賣者是否渴求資金、查緝是否嚴緊、購
      買者被查獲時供述購買對象之風險評估等，而異其標準，
      非可一概而論。販賣之利得除經坦承及價量俱臻明確外，
      難得實情。況一般民眾普遍認知政府查禁安非他命等毒品
      之非法交易嚴格且重罰不寬貸，衡諸常情，倘非有利可圖
      ，絕無甘冒嚴查重罰高度風險之理。故販賣之人從價差或
      量差中牟利方式雖異，但其圖利之非法販賣行為則一。本
      件被告乙○○與證人丁○○、林建達非親非故，若非有利
      可圖，豈會甘冒涉犯重罪之危險，而販賣毒品予證人丁○○、林建達，是被告乙○○從中牟利之營利意圖，已甚明
      灼。綜上所論，足徵被告乙○○販賣第一級毒品予證人丁○○、林建達之事證明確，犯行洵堪認定。
（四）又證人丁○○、林建達對於向被告乙○○販毒之次數及價
      錢，茲該二人均係反覆多次向被告乙○○購買毒品，而非
      單一次數，加以人之記憶有限，顯難強令該二人對於何次
      以何價錢購買毒品一一敘明，惟此並不影響被告乙○○確
      有販賣毒品犯行之認定，此部分就被告乙○○販賣毒品予
      證人證人丁○○、林建達之次數及所得，本院審酌該二人
      上開於偵查中之證述，被告乙○○於本院之自白，及基於
      有利於被告乙○○之認定，乃認定被告乙○○販賣毒品予
      證人丁○○次數為8次，販賣予證人林建達為6次，販賣毒
      品所得，則均每次1,000元計算，如前所述，是被告乙○○共計販賣毒品14次，所得為14,000元。
三、論罪科刑之理由：
（一）按海洛因及安非他命係毒品危害防制條例第二條第二項第
      一款及第二款分別所規定之第一級及第二級毒品，核被告
      甲○○所為，係犯毒品危害防制條例第4條第2項之販賣第
      二級毒品罪。被告乙○○所為，係犯同條例第4條第1項之
      販賣第一級毒品罪。
（二）被告甲○○非法持有第二級毒品之低度行為，及被告乙○○非法持有第一級毒品之低度行為，均分別為販賣之高度
      行為所吸收，均不另論罪。
（三）被告甲○○先後多次販賣第二級毒品、被告乙○○先後多
      次販賣第一級毒品，均時間緊接，方法相同，分別觸犯構
      成要件相同之罪，顯均係基於概括犯意為之，皆為連續犯
      ，依刑法第56條規定，應各論以一罪。被告乙○○販賣第
      一級毒品部分，其法定本刑為死刑、無期徒刑，依法不得
      加重，被告甲○○販賣第二級毒品部分，除法定本刑中之
      無期徒刑部分依法不得加重外，其餘依法加重其刑。又查
      被告乙○○過去並無不良前科紀錄，有臺灣高等法院被告
      前案紀錄表可按，現僅30歲，雖因為一己之私利，販賣第
      一級毒品以營利，造成社會毒品泛濫，戕害人民身體之健
      康，影響社會治安，惟考量其販賣毒品之次數、犯罪後於
      本院時業已坦承犯行、尚有悔意，其惡性與犯罪情節，核
      與大量走私進口或長期販賣毒品之「大盤」、「中盤」商
      有所差異，其犯罪之情節，衡情尚非全然不可憫恕，若處
      以販賣第一級毒品之最輕法定本刑無期徒刑，猶屬過重，
      爰依刑法第五十九條之規定，減輕其刑。
四、原審認被告甲○○罪證明確，因予論罪科刑，並對被告甲○○販賣第二級毒品，處有期徒刑八年。固非無見。惟查（一
    ）原審事實欄認定被告甲○○販賣第二級毒品予證人楊雙喜
    之次數為5次，然理由內卻採擇證人楊雙喜於偵查中之證述
    ；「我大概總共向甲○○買了約5、6次毒品」等語（見原審
    判決書第2頁第2行），即認定有5、6次賣販毒品給證人楊雙
    喜，有事實與理由不相適合之違法。（二）原審事實欄認定
    被告甲○○販賣第二級毒品給證人楊雙喜、張勝堂每次之金
    額為1000至3000元，惟理由內又認定每次之金額為1000元（
    見原審判決書第9頁第8行），亦有事實與理由矛盾之違法。
    被告甲○○上訴意旨否認販賣毒品，雖無理由，惟原判決既
    有上開可議之處，即屬不能維持，應由本院就其販賣第貳級
    毒品部分撤銷改判。爰審酌被告甲○○，為一己之私利，竟
    販賣第二級毒品以營利，造成社會毒品泛濫，戕害人民身體
    之健康，影響社會治安，及考量被告被告甲○○販賣毒品之
    次數、犯罪後否認犯行、毫無悔意之態度等情狀，乃量處如
    主文所示之刑。其販賣第二級毒品所得財物11,000元，雖未
    扣案，然不能證明業已滅失，爰依同條例第19條第1項之規
    定宣告沒收之，如全部或一部不能沒收時，以其財產抵償之
    。
五、原審認被告乙○○罪證明確，因予論罪科刑，並對被告乙○○以販賣第一級毒品，處無期徒刑，褫奪公權終身，固非無
    見。惟查（一）被告乙○○販賣給證人丁○○第一級毒品僅
    8次、販賣給證人林建達第一級毒品僅6次，如前所述，惟原
    審竟認定給證人丁○○第一級毒品高達10次，販賣給證人林
    建達第一級毒品高達20次，尚有未洽。（二）被告乙○○對
    於販賣給證人賴旻義第一級毒品部分，尚乏積極證據足以證
    明，詳如後述，原審予以一併論究，亦有未合（三）原審對
    於被告乙○○販賣給證人丁○○有關第一級毒品之價格，事
    實欄認定每次1000元至3000元，對販賣給證人林建達有關第
    一級毒品之價格事實欄認定每次1000元至5000元，惟理由內
    卻認定為1000元（見原審判決書第14頁第15行），亦有事實
    與理由不相適合之可議。（四）被告被告乙○○所販賣之海
    洛因毒品關於外包裝部分並非毒品，僅能認係供犯罪所用，
    原判決未與查獲之毒品區分，併依毒品危害防制條例第十八
    條第一項前段規定宣告沒收銷燬之，亦有未洽。被告乙○○
    上訴意旨，以量刑太重，指摘原判決不當，雖非全然無理由
    ，如前所述，且原判決既有上開可議之處，即屬不能維持，
    應由本院就其販賣第壹級毒品及定執行刑部分撤銷改判。爰
    審酌被告乙○○，為一己之私利，竟販賣第一級毒品以營利
    ，造成社會毒品泛濫，戕害人民身體之健康，影響社會治安
    ，及考量其販賣毒品之次數、犯罪後於本院已坦承犯行、尚
    有悔意等一切情狀，乃量處如主文所示之刑。並依其犯罪之
    性質，認有褫奪公權之必要，併宣告褫奪公權十年。扣案之
    毒品海洛因2包（淨重0.96公克）應依同條例第18條第1項前
    段沒收銷燬之；外包裝重0.34公克、扣案之電子磅秤1台、
    帳冊1本、行動電話（序號為000000000000000號）1支均為
    被告乙○○所有，且係供犯罪所用之物，則依同條例第19條
    第1項沒收之，又其販賣所得14000元，為其犯罪所得之財物
    ，雖未扣案，然不能證明業已滅失，併依同條例第19條第1
    項之規定宣告沒收，如全部或一部不能沒收時，以其財產抵
    償之。
六、至於扣案之安非他命18包（毛重28.9公克），既屬被告乙○○所有，據其辯稱乃供己吸食之用，而經查獲時，其尿液確
    有甲基安非他命之陽性反應（見偵查卷一第86頁），然其施
    用毒品部分並未在本件起訴範圍，又乏證據證明係供轉讓之
    用，自無從於本案中諭知沒收銷燬；塑膠鏟管2支、現金115
    ,800 元，被告乙○○雖坦承為其所有，惟否認係供販賣海
    洛因。及扣案之安非他命吸食器1組，被告甲○○坦承為其
    所有，然均無積極證據足以證明係被告乙○○、甲○○供上
    開犯罪所用之物，尚與本案無涉，爰不宣告沒收。
七、公訴意旨，另以被告乙○○對於（一）有關販賣毒品給證人
    丁○○部分，於上開時地，除上開所述8次外，尚有其餘多
    次販賣行為，高達十餘次。（二）對於販賣毒品給證人林建
    達部分，除上開所述之6次外，尚有多次販賣行為，高達二
    十餘次。（三）被告乙○○自94年1月間某日起至同年2月24
    日止，由賴旻義以0000000000號行動電話撥打乙○○所持用
    之0000000000號行動電話（有時則由張裕崧接聽，張裕崧涉
    犯毒品危害防制條例案件，另案偵辦），購買1000元至2000
    元不等之海洛因，分別約定在雲林縣虎尾鎮遊藝場等地，由
    被告乙○○和張裕崧一同前來交易，一手交錢（交給張裕崧
    ），一手交貨，共約五十餘次。因認被告被告乙○○尚對於
    有關上開證人丁○○、林建達業已論斷之部分外，亦涉有同
    條例第4條第1項之販賣第一級毒品罪嫌，及與張裕崧共同涉
    有條例第4條第1項之販賣第一級毒品罪嫌云云。
八、公訴人認被告乙○○有上開犯行，無非以（一）證人丁○○
    於警訊、偵查之供證。（二）證人林建達於警訊、偵查之供
    證。（三）證人賴旻於警訊、偵查之供證，及賴旻義與被告
    乙○○自94年1月25日起至同年2月16日止之雙向通聯紀錄為
    主要論據。訊據被告乙○○則堅決否認有上開犯行，辯稱：
    伊販賣第一級毒品給丁○○僅八次，販賣第一級毒品給林建
    達僅六次，至於賴旻義部分，他並無向伊購買毒品後，被告
    當時雖有在場，但係坐在車上，伊不知賴旻義與張裕崧之關
    係，但賴旻義曾有打電話向伊借錢等語。
九、按犯罪事實應依證據認定之，無證據不得認定犯罪事實；又
    不能證明被告犯罪者，應諭知無罪之判決，刑事訴訟法第一
    百五十四條第二項、第三百零一條第一項分別定有明文。認
    定不利於被告之事實，須依積極證據，苟積極證據不足為不
    利於被告事實之認定時，即應為有利於被告之認定，更不必
    有何有利之證據。此之所謂證據，須確屬能為被告有罪之證
    明，而無瑕疵可指者，始足當之；再者，犯罪事實之認定，
    應憑證據，所謂證據，須適於為被告犯罪事實之證明者，始
    得採為斷罪資料，如未能發現相當證據，或證據不足以證明
    ，自不能以推測或擬制之方法以為裁判基礎；又所謂認定犯
    罪事實所憑之證據，雖不以直接證據為限，間接證據亦包括
    在內，然而無論直接或間接證據，其為訴訟上之證明，須於
    通常一般人均不致有所懷疑，而得確信其為真實之程度，始
    得據之為有罪之認定，倘其證明尚未達到此一程度，而有合
    理懷疑存在時，即應為無罪之判決（最高法院二十九年上字
    第三一○五號、三十年上字第八一六號、四十年台上字第八
    六號、五十三年台上字第二七五○號、七十六年台上字第四
    九八六號分別著有判例參照）。復事實審法院對於證據之取
    捨，依法雖有自由判斷之權，然積極證據不足證明犯罪事實
    時，被告之抗辯或反證縱屬虛偽，仍不能以此資為積極證據
    應予採信之理由；認定犯罪事實應依證據，為刑事訴訟法所
    明定，故被告否認犯罪事實所持之辯解，縱屬不能成立，仍
    非有積極證據足以證明其犯罪行為，不能遽為有罪之認定（
    最高法院三十年上字第四八二、一八三一號分別著有判例參
    照）。
十、經查：
（一）證人丁○○對於向被告乙○○購買第一級毒品之次數，於
      警訊時係供證：次數太多伊不記得等語（見偵查卷二第90
      頁）；於偵查中則供證：向被告乙○○購買十幾次等語（
      見偵查卷二第112頁）；嗣於原審時則供證：可能十幾次
      吧等語（見原審卷二第63頁反面），於本院時則具結詰問
      證述稱：很多次，詳細次數已經不記得了等語（見本院卷
      第141頁），對於究竟向被告乙○○購買第一級毒品海洛
      因幾次，並未能詳細陳明，而被告乙○○對此則自白販賣
      給證人丁○○第一級毒品海洛因為八次，如前所述，是審
      酌上情及卷內證據資料，有關被告乙○○販賣第一級毒品
      海洛因給證人丁○○，除前開經本院所認定販賣第一級毒
      品海洛因予證人丁○○八次外，超過部分，尚無其他佐證
      足以補強，尚難以證人丁○○有瑕疵之前開供述，遽認被
      告販賣第一級毒品海洛因予證人丁○○，除上開八次外，
      尚有其他販賣之行為。
（二）證人林建達對於向被告乙○○購買第一級毒品之次數，於
      於警訊時係供證：次數太多伊不記得等語（見偵查卷二第
      100頁）；於偵查中則供證：很多次，大概二十幾次等語
      （見偵查卷二第115頁）；嗣於原審時則供證：不記得，
      很多次，大約有超過二十次等語（見原審卷二第68頁反面
      ），對於究竟向被告乙○○購買第一級毒品海洛因幾次，
      亦未能詳細陳明，而被告乙○○對此則自白販賣給證人林
      建達第一級毒品海洛因為六次，如前所述，是審酌上情及
      卷內證據資料，有關被告乙○○販賣第一級毒品海洛因給
      證人林建達，除前開經本院所認定販賣第一級毒品海洛因
      予證人林建達六次外，超過部分，尚無其他佐證足以補強
      ，尚難以證人林建達有瑕疵之前開供述，遽認被告販賣第
      一級毒品海洛因予證人林建達，除上開六次外，尚有其他
      販賣之行為。
（三）證人賴旻義對於購買第一級毒品海洛因之事實，於警訊時
      係供證：伊是以行動電話0000000000號撥打0000000000號
      行動電話給阿崧仔，向張裕崧購買毒品，打電話去有時是
      阿崧仔接聽，有時是乙○○接聽，是張裕崧指定交易處所
      ，是張裕崧與伊接洽購買事宜，有時張裕崧與及乙○○一
      起前來交易處所，伊錢是交給張裕崧，張裕崧再將毒品海
      洛因交給伊，上開0000000000號是張裕崧給伊連絡之電話
      等語（見偵查卷二第61、62頁）；於偵查時則供證：因為
      伊認識張裕崧，接著才認識乙○○。伊的毒品來源是向阿
      崧（張裕崧）買的。伊沒有向乙○○買過毒品。伊的行動
      電話為0000000000號。伊打0000000000號行動電話買毒品
      。伊打電話給阿崧說要買毒品，之後就到交易地。買的價
      錢為1,000元至2,000元，約買了50幾次。伊打電話過去，
      有時是乙○○接電話的，伊就說我要找阿崧。伊沒有跟乙○○講過要買毒品。伊自94年初開始買，最後一次是被警
      察捉到為止，這期間幾乎每日都向張裕崧買毒品。伊打電
      話給0000000000都是買毒品；毒品交易有時張裕崧一人自
      己去，有時是他與乙○○一同去，毒品都是張裕崧交給伊
      的，伊錢也是交給張裕崧等語（見偵查卷二第76頁至第78
      頁）。於原審審理時則證述：伊毒品係向張裕崧購買，不
      曾向乙○○買過，伊打電話都直接找張裕崧，伊與張裕崧
      ，交易都是一手交錢，一手交貨，並沒有透過別人，約有
      50次左右，張裕崧有時與被告乙○○一起來，伊向張裕崧
      購買毒品時，曾在附近見過乙○○，張裕崧有時單獨來，
      伊是跟張裕崧買毒品時看過被告乙○○，他們如一起開車
      來，車都是被告乙○○開的，但乙○○離我們比較遠的地
      方，乙○○與張裕崧一起來大約二、三次等語（見原審卷
      二第69至71頁）。
（四）審酌上開證人賴旻義於警訊、偵查、原審中之證述，充其
      量僅能證明係證人賴旻義有向案外人張裕崧購買第一級毒
      品海洛因之事實，尚難僅因被告乙○○在證人賴旻義欲找
      案外人張裕崧時，曾有接聽電話，及大約二、三次在張裕
      崧與證人證人賴旻義交易毒品時，曾一起開車到達後，在
      比較遠之地方等事證，即遽認被告乙○○有參與共同販賣
      第一級毒品給證人賴旻義之犯行。
（五）雖卷查雙向通聯記錄，有證人賴旻義之0000000000號與被
      告乙○○所持用之0000000000號電話自94年1月25日起至
      94年2月16日止之多次通聯記錄附卷可參（見偵查卷二第
      71頁）附卷可參。然依證人賴旻義所言，雖有時係由被告
      乙○○接聽，但證人賴旻義皆要找案外人張裕崧，自始並
      未在電話內與被告有論及有關欲購買第一級毒品之事宜，
      再參之證人賴旻義上開於警訊、偵查、及原審供證：伊均
      向案外人張裕崧購買第一級毒品，係與張裕崧一手交錢，
      一手交貨，未向被告乙○○購買毒品等情以觀，亦難以上
      開雙向通聯之記錄，遽為被告乙○○不利之認定，是被告
      此部分犯行，尚乏積極證據足以證明。
（六）此外，公訴人對上開部分，又未再提出其他適合於證明被
      告乙○○犯罪事實之積極證據，並說明其證據方法與待證
      事實之關係，說服本院以形成被告有罪之心證，而被告又
      辯稱無犯上開部分犯行，基於無罪推定之原則，被告乙○○上開部分之犯罪尚屬不能證明，原審予以論罪科刑，自
      有未洽，惟因公訴人認上開部分犯行，與前揭論罪科刑部
      分，有連續犯裁判上一罪之關係，爰就上開部分不另為無
      罪之諭知。
十一、被告甲○○被訴販賣第一級毒品罪暨轉讓第二級毒品罪部分
    業經原審判決無罪，公訴人並未上訴；被告乙○○被訴轉讓
    第二級毒品部分，業經原審判處有期徒刑捌月，被告乙○○
    雖曾上訴，惟於本院時業已撤回上訴（見本院卷第102、106
    頁），上開部分均已確定在案，不另列論，併此敘明。
據上論結，應依刑事訴訟法第369條第一項前段、第364條、第29
9條第一項前段、毒品危害防制條例第4條第1項、第2項、第18條
第1項前段、第19條第1項，刑法第11條前段、第56條、第59條、
第37條第2項，判決如主文。
本案經檢察官劉欽銘到庭執行職務。
中    華    民    國    95    年    2     月    23    日
                  刑事第一庭    審判長法  官  黃崑宗
                                      法  官  蔡長林
                                      法  官  田平安
以上正本證明與原本無異。
如不服本判決，應於收受本判決後十日內向本院提出上訴書狀。
其未敘述上訴理由者並得於提起上訴後十日內向本院補提理由書
狀（均須按他造當事人之人數附繕本）「切勿逕送上級法院」。
                                      書記官  劉岳文
中    華    民    國    95    年    2     月    24    日
附錄：本判決論罪科刑法條
毒品危害防制條例第4條第1項、第2項：
製造、運輸、販賣第一級毒品者，處死刑或無期徒刑；處無期徒
刑者，得併科新臺幣 1 千萬元以下罰金。
製造、運輸、販賣第二級毒品者，處無期徒刑或 7 年以上有期徒
刑，得併科新臺幣 7 百萬元以下罰金。


司法院資訊處製作；財團法人民間司法改革基金會備份。
